【裁判字號】    99,交易,619
【裁判日期】    990928
【裁判案由】    公共危險
【裁判全文】
臺灣板橋地方法院刑事判決             99年度交易字第619號
公  訴  人  臺灣板橋地方法院檢察署檢察官
被      告  甲○○
上列被告因公共危險案件，經檢察官提起公訴（99年度偵字第15
898 號），經被告於準備程序中就起訴事實為有罪之陳述，經告
知簡式審判程序之旨，並聽取當事人之意見後，經合議庭裁定由
受命法官獨任行簡式審判程序，本院判決如下：
    主    文
甲○○服用酒類，不能安全駕駛動力交通工具而駕駛，累犯，處
有期徒刑陸月，如易科罰金，以新臺幣壹仟元折算壹日。
    事    實
一、甲○○先後於民國88年、90年、98年間因公共危險案件，分
    別經本院以89年度板交簡字第20號判決判處罰金銀元3,000
    元確定；經臺灣桃園地方法院以90年度桃交簡字第1505號判
    決判處拘役50日確定，於91年7 月31日易科罰金執行完畢；
    經本院以98年度交簡字第3156號判決判處有期徒刑2 月確定
    ，於98年8 月25日易科罰金執行完畢。詎仍不知警惕，於99
    年5 月7 日下午5 時50分許，在其任職位於臺北縣樹林市○
    ○路○ 段165 號工廠內飲用酒類後，已達不能安全駕駛動力
    交通工具之狀態，仍騎乘車牌號碼N2K-087 號重型機車，欲
    返回其位於臺北縣樹林市○○街954 號住處，嗣於同日下午
    5 時58分許，行經臺北縣鶯歌鎮○○街編號「余厝幹47號」
    電線桿前摔倒，經警據報到場將甲○○送醫，經抽血檢驗，
    其血液酒精濃度達207MG/DL（即每100 毫升血液中含207 毫
    克酒精）。
二、案經臺北縣政府警察局三峽分局報告臺灣板橋地方法院檢察
    署檢察官偵查起訴。
    理    由
一、本件被告所犯係死刑、無期徒刑、最輕本刑為3 年以上有期
    徒刑以外之罪，其於準備程序中就被訴事實為有罪之陳述，
    經法官告知簡式審判程序之旨，並聽取公訴人、被告之意見
    後，依刑事訴訟法第273 條之1 第1 項規定，經本院合議庭
    裁定，由受命法官獨任進行簡式審判程序審理，核先敘明。
二、上揭犯罪事實業經被告於警詢、檢察官偵查中及本院審理時
    坦承不諱。又被告為警查獲後，經抽血檢驗，其血液酒精濃
    度達207MG/DL（即每100 毫升血液中含207 毫克酒精）一情
    ，有恩主公醫院生化檢驗報告1 紙在卷可稽，依交通部運輸
    研究所79年8 月對駕駛人行為之研究（酒醉駕車對駕駛行為
    之分析研究）指出，吐氣每公升酒精含量0.25毫克等於血液
    中酒精濃度0.05 %（亦即每100 毫升血液中含50毫克酒精）
    ，血液中酒精濃度到達0.03 %至0.05 %時，對駕駛能力之影
    響為：多數駕駛人心境逐漸變幻不定、視覺與反應靈敏性減
    弱、對速度及距離的判斷力差；對心理行為之影響為：觀察
    力逐漸欠缺、心情漸趨輕鬆、自信心增加、多話、精神狀態
    處於陶醉感，血液中酒精濃度到達0.05 %至0.08 %時，對駕
    駛能力之影響為：反應遲鈍、駕駛能力受損、遲而不決或決
    而不行；對心理行為之影響為：情緒鬆散、感情與行為趨向
    誇張、肌肉不協調、精神處於興奮狀態，血液中酒精濃度到
    達0.08 %至0.15 %時，對駕駛能力之影響為：判斷力嚴重受
    到影響、體能與精神協調受損、駕駛之體能困難增加；對心
    理行為之影響為：產生情緒異常現象、步伐不平穩、言語不
    清、反應惡劣、記憶及判斷力受損、精神處於錯亂狀態，血
    液中酒精濃度超過0.15 %，對駕駛能力之影響為：視線搖晃
    、駕駛已進入恍惚狀態、判斷及理解遭到扭曲、駕駛不穩定
    ；對心理行為之影響為：意識不明、嘔吐、站、走及講話困
    難、責任感喪失、精神處於麻痺狀態，血液中酒精濃度超過
    0.5 % ，對駕駛能力之影響為：無法開車；對心理行為之影
    響為：爛醉如泥、失去知覺可能致死、精神處於昏睡狀態。
    本件被告之血液酒精濃度達207MG/DL（即每100 毫升血液中
    含207 毫克酒精），換算血液中酒精濃度值為0.207%，揆諸
    前開研究報告，其駕駛能力所受之影響為：視線搖晃、駕駛
    已進入恍惚狀態、判斷及理解遭到扭曲、駕駛不穩定；其心
    理行為所受之影響為：意識不明、嘔吐、站、走及講話困難
    、責任感喪失、精神處於麻痺狀態，足證被告為警查獲當時
    情況，已因酒精而使其正常駕駛能力受影響，已達不能安全
    駕駛之程度。本件事證明確，被告犯行堪以認定。
三、核被告甲○○所為，係犯刑法第185 條之3 服用酒類不能安
    全駕駛動力交通工具而駕駛之公共危險罪。被告有如事實欄
    所示之論罪科刑及執行完畢情形，有臺灣高等法院被告前案
    紀錄表1 份附卷可稽，其於徒刑執行完畢後，5 年以內再故
    意犯本件有期徒刑以上之罪，為累犯，應依刑法第47條第1
    項之規定加重其刑。爰審酌被告前於88年、90年、98年間先
    後因犯公共危險罪，經分別判處罰金銀元3,000 元、拘役40
    日、有期徒刑2 月，詎仍不知警惕，再於服用酒類不能安全
    駕駛之情形下，冒然駕駛車輛上路，危及道路交通安全，且
    乏尊重其他用路人生命、財產安全之觀念，自無可取，惟念
    其前開違犯酒後駕車犯行，均相隔數年，尚非短期內一再觸
    法，且犯罪後坦承犯行，表示悔悟，態度尚可，及其素行、
    智識程度、犯罪動機、情狀、所生危害等一切情狀，公訴人
    求處有期徒刑7 月，稍屬過重等一切情狀，認量處如主文所
    示之刑，併諭知易科罰金之折算標準，以足資懲儆。
據上論斷，應依刑事訴訟法第273 條之1 第1 項、第299 條第1
項前段，刑法第185 條之3 、第47條、第41條第1 項前段，刑法
施行法第1 條之1 第1 項、第2 項但書，判決如主文。
本案經檢察官張慶林到庭執行職務。
中    華    民    國    99    年    9     月    28    日
                      刑事第十一庭  法  官  何燕蓉
如不服本判決，應於判決送達後十日內敘明上訴理由，向本院提
出上訴狀（應附繕本），上訴於臺灣高等法院。
上列正本證明與原本無異。
                                    書記官  王元佑
中    華    民    國    99    年    9     月    30    日

司法院資訊處製作；財團法人民間司法改革基金會備份。
